# 长期股权投资无法核实

提问人：jackie2000 时间：2019-12-15 08:05:14
陈老师，我们年审中有家单位，我们在企查查上查询到他对外有笔投资，占对方注册资本 8%，但企业没有入账，企业解释这笔投资为对方赠送，他们从未入账，目前被投资公司法人已入狱，企业也没有任何跟该笔投资有关的资料，我们的意见是企业做前期差错更正，补记长投，同时对该笔长投计提减值准备，请老师指导我们做法是否正确

回答人：chenyiwei
你的理解基本合理。但要证实该笔投资的存在性和计价，还需其他支持性证据，如查阅被投资公司的工商登记资料等，另外对该被投资公司的财务和经营状况也需要了解。